【裁判字號】    94,重訴,324
【裁判日期】    950111
【裁判案由】    給付貨款
【裁判全文】
臺灣桃園地方法院民事判決             94年度重訴字第324號
原      告  川寶科技股份有限公司
法定代理人  乙○○
訴訟代理人  田振慶律師
複 代 理人  丙○○
被      告  鴻源科技股份有限公司
法定代理人  甲○○
訴訟代理人  黃璽麟律師
            沈之馨律師
            翁如瑩律師
上列當事人間請求給付貨款事件，本院於中華民國94年12月28日
言詞辯論終結，判決如下：
    主      文
被告應給付原告新臺幣陸佰零捌萬陸仟零參拾柒元，自民國九十
四年十月七日起至清償日止，按週年利率百分之五計算之利息。
訴訟費用由被告負擔。
本判決於原告以新台幣貳佰零參萬元供擔保後，得假執行。但被
告如以新臺幣陸佰零捌萬陸仟零參拾柒元為原告預供擔保，得免
為假執行。
    事實及理由
一、原告主張：被告分別於民國93年5 月11日、17日及同年10月
    19日向原告購買外層對位半自動曝光機及單面對位半自動曝
    光機共計5 台，惟原告依約交付上開貨物後，被告僅給付部
    分貨款，迄今尚欠餘款新臺幣（下同）5,575,474 元；另原
    告亦承作被告之零件供應及機器維修，自93年12月起至94年
    6 月止陸續售予被告零件及提供維修服務，被告卻未給付買
    賣零件價金506,888 元及維修費用3,675 元，故被告共積欠
    原告6,086,037 元，經原告向本院聲請支付命令裁定，並於
    94年10月6 日送達被告，被告仍不予清償，爰依買賣關係及
    承攬關係，請求價金及報酬等語。並聲明：（一）請求被告
    給付6,086,037 元及自支付命令送達之翌日起至清償日止，
    按週年利率5%計算之遲延利息。（二）願供擔保，請准宣告
    假執行。
二、被告則以：其公司固積欠原告價金及維修費用共6,086,037
    元，惟其董事會於94年6 月決議聲請公司重整，經本院於94
    年7 月4 日以94年度整字第2 號為緊急處分之裁定，禁止其
    債權人行使債權，被告對所負債務亦不得履行等處分，並嗣
    於同年9 月27日裁定延長。此裁定係在顧及被告公司企業維
    持與達成公司更生之目的，確保公司財產之現況，俾使日後
    檢查人調查評估公司有無重整價值與可能所為之決定，如於
    重整裁定前，任令公司債權人以確定私權為名提起訴訟，並
    於該緊急處分後，繼續計算請求由原債權延伸之遲延利息等
    額外利益，顯於上開緊急處分裁定之目的相違，使公司重整
    之目的無法達成。從而，被告依上開裁定自不得清償所有債
    務，故本件原告起訴請求被告清償債務，應不予准許；縱令
    准予提起訴訟，被告所有債權均僅得計算至該緊急處分裁定
    日即94年7 月4 日為止，不得繼續計算裁定後所延生之遲延
    利息，依民法第230 條之規定，被告並不負緊急處分期間之
    遲延利息等語。並聲明：（一）原告之訴及假執行聲請均駁
    回。（二）如受不利判決，願供擔保請宣告准予免為假執行
    。
三、兩造不爭執之事實：
（一）原告所主張之事實，業據其提出之設備採購合約書3 份、
      統一發票19紙、出貨單8 紙、服務單2 紙在卷可參，並為
      被告所不爭執，應堪信為真實。
（二）被告向本院聲請重整前之緊急處分，經本院裁定禁止其債
      權人行使債權，被告對所負債務亦不得履行等處分，嗣並
      裁定延長期間至94年12月31日止之事實，據有本院94年度
      整字第2 號裁定2 份附卷可憑，自屬實在。
四、本件應審究者為：（一）原告得否請求被告給付價金及費用
    ？（二）被告應何時起給付遲延利息？經查：
（一）按法院為公司重整裁定前，依公司法第287 條第1 項第3
      款規定，就公司履行債務及對公司行使債權為限制處分，
      係在維持公司現狀，解釋上僅係限制公司為現實給付。因
      民事訴訟法之目的在確定私權，並非實現私權，已經起訴
      之案件，應得繼續進行訴訟，未起訴之案件，仍得起訴（
      司法院72年6 月20日 (72) 廳民一字第0394號函覆臺灣高
      等法院參酌），是以該項規定，並不限制債權人起訴請求
      公司履行債務。查本件原告僅係起訴請求被告履行公司債
      務，並非要求被告為現實給付，揆諸前開說明，原告即得
      提起本件訴訟，被告辯稱原告不得提起本訴云云，顯屬無
      據。
（二）次按對公司之債權，在重整裁定前成立者，為重整債權；
      其依法享有優先受償權者，為優先重整債權；其有抵押權
      、質權或留置權為擔保者，為有擔保重整債權；無此項擔
      保者，為無擔保重整債權；各該債權，非依重整程序，均
      不得行使權利，公司法第296 條第1 項定有明文，又同條
      第2 項規定，破產法第103 條第1 款破產宣告後之利息不
      得為破產債權之規定，於重整債權準用之。因此，於緊急
      處分後重整裁定前所發生之利息，仍屬重整債權之一，而
      裁定重整後所發生之利息，始不得為重整債權，並非法院
      裁定緊急處分時，即停止遲延利息之計算，被告抗辯原告
      得請求之利息部分，僅得計至為上開緊急處分裁定之日止
      乙節，洵屬無據，並不可採。
五、綜上所述，原告依據買賣關係及承攬關係請求被告給付6,08
    6,037 元，及自支付命令送達之翌日即94年10月7 日起至清
    償日止，按週年利率5%計算之利息，洵屬正當，應予准許。
六、兩造分別陳明願供擔保請求宣告假執行或免為假執行，經核
    均無不合，爰分別酌定相當擔保金額，予以准許。
七、本件事證已臻明確，兩造其餘之攻擊、防禦方法，核與判決
    結果不生影響，爰毋庸一一論述，併此敘明。
八、訴訟費用負擔之依據：民事訴訟法第78條。
中    華    民    國    95    年     1    月    11    日
                  民事第三庭    法  官  張益銘
以上正本係照原本作成。
如對本判決上訴，須於判決送達後20日內向本院提出上訴狀。
中    華    民    國    95    年     1    月    11    日
                                書記官  陳純姃


司法院資訊處製作；財團法人民間司法改革基金會備份。
